臺灣板橋地方法院刑事判決　　　　　　93年度交簡上字第76號
公　訴　人　臺灣板橋地方法院檢察署檢察官
上　訴　人
即　被　告　乙○○
上列上訴人即被告因過失傷害案件，不服本院93年度交簡字第
388 號，中華民國93年6 月24日第一審簡易判決（聲請簡易判決
處刑案號：93年度偵字第3988號），提起上訴，本院管轄第二審
之合議庭判決如下：
    主  文
上訴駁回。
    事  實
一、乙○○前因違反麻醉藥品管理條例案件，於民國86年10月28
    日（聲請處誤載為12月8 日、原審判決書誤更正為12月28日
    ）經臺灣高雄地方法院以86年度易字第7532號判決判處有期
    徒刑4 月確定，經送監執行而於89年4 月6 日縮刑期滿執行
    完畢。明知其無機車駕駛執照，不得駕駛機車，竟於未考領
    機車駕駛執照之情形下，於民國92年11月6 日21時30分許，
    騎乘車號MPC-067 號重型機車，本應遵守道路交通標誌、標
    線之指示，並應注意在劃有分向限制線之路段，不得駛入來
    車之車道內，復應注意車前狀況，隨時採取必要之安全措施
    ，以避免危害發生，且依當時天候晴、雖為夜間但照明充足
    ，道路乾燥、無缺陷、無障礙物，視距良好等情形，並無不
    能注意之情事，竟未注意車前狀況而貿然逆向行駛於中山路
    3 段往臺北方向之車道上，於逆向行經該路段638 巷口前，
    適有甲○○騎乘車號QU5-595 號輕型機車後載林培忠沿中山
    路往臺北方向順向行駛途經該處，因閃避不及而發生擦撞，
    致甲○○因而人車倒地，受有雙手擦挫傷、顏面多處擦挫傷
    、頭部外傷合併腦挫傷（有頭暈、噁心情形）等傷害。乙○
    ○於肇事後留於現場，由不詳姓名之路人報警後，於到場處
    理之警員尚未知悉肇事人前，向警員自承肇事並接受裁判。
二、案經甲○○訴由臺北縣政府警察新莊分局報請臺灣板橋地方
    法院檢察署檢察官偵查後聲請簡易判決處刑。
    理  由
一、訊據被告乙○○坦承前開犯行不諱，核與告訴人甲○○指訴
    之情節相符，並有道路交通事故現場圖、道路交通事故調查
    報告表（一）、（二）、交通事故駕駛人是否自首調查表、
    道路交通事故補充資料表各1 紙、臺北縣政府警察局舉發違
    反道路交通管理事件通知單2 紙、診斷證明書1 紙、現場照
    片12幀在卷可稽，足認被告自白與事實相符。
二、按駕駛人駕駛汽（機）車，應遵守道路交通標誌、標線、號
    誌之指示；汽（機）車在劃有分向限制線之路段，不得駛入
    來車之車道內；又汽（機）車行駛時，駕駛人應注意車前狀
    況，並隨時採取必要之安全措施，道路交通安全規則第90條
    前段、第97條第2 款、第94條第3 項分別定有明文。被告騎
    乘機車本應注意及此，而依當時天候晴、雖為夜間但照明充
    足，道路乾燥、無缺陷、無障礙物，視距良好等情形，並無
    不能注意之情事，竟疏未注意車前狀況而貿然逆向行駛以致
    肇事，自應負過失責任，且被告之過失行為與被害人之傷害
    間，有相當因果關係。本件事證明確，被告犯行堪以認定，
    應依法論科。
三、核被告所為，係犯刑法第284 條第1 項前段之過失傷害罪。
    被告未考領駕駛執照駕車，因而致人受傷，依法應負刑事責
    任，應依道路交通管理處罰條例第86條第1 項規定加重其刑
    。又被告有如前述之犯罪科刑及執行情形，有臺灣高等法院
    被告全國前案紀錄表1 份在卷可佐，其於有期徒刑執行完畢
    後5 年內，再犯本件有期徒刑以上之罪，為累犯，應依刑法
    第47條規定，遞加重其刑。另被告於肇事後留待現場，在有
    偵查犯罪權限之公務員不知何人犯罪前，向據報前來處理之
    警員坦承肇事，並接受裁判，有交通事故駕駛人是否自首調
    查表附卷可憑，為對於未發覺之罪自首而受裁判，應依刑法
    第62條前段之規定減輕其刑，並依法先加後減。原審因依現
    存之證據，已足認定被告犯罪，經檢察官之聲請，不經通常
    審判程序，逕以簡易判決處刑，依刑法第284 條第1 項前段
    、第47條、第62條、第41條第1 項前段，道路交通管理處罰
    條例第86條第1 項，罰金罰鍰提高標準條例第1 條前段、第
    2 條之規定，並審酌被告素行不佳，無照駕駛，且逆向行駛
    發生車禍，過失程度嚴重，又告訴人受傷情形、肇事後態度
    、被告尚未賠償告訴人及犯罪後坦承犯行等一切情狀，量處
    有期徒刑5 月，如易科罰金，以300 元折算1 日。經核其認
    事用法均無違誤，量刑亦稱妥適。被告於本院審理中，除表
    明提出上訴係希望與告訴人達成和解外，並無其他答辯及有
    利之舉證聲請本院調查。惟按關於刑之量定，係實體法上賦
    予法院得為自由裁量之事項，倘其未有逾越法律所規定之範
    圍，或濫用其權限，即不得任意指摘為違法，被告雖就原審
    法院適法範圍裁量權之行使為爭執，惟原審量定刑期，已審
    酌被告各種犯罪情狀，並無失出，是被告稱原審量刑過重，
    請求改判云云，為無理由，應予駁回。
四、被告經合法傳喚無正當理由不到庭，爰不待其陳述，逕行判
    決。
據上論斷，應依刑事訴訟法第455 條之1 第1 項、第3 項、第
371 條、第368 條，判決如主文。
本案經檢察官魏正杰到庭執行職務。
中　　華　　民　　國　　94　　年　　4 　　月　　18　　日
                  刑事第四庭    審判長法　官  李麗玲
                                      法  官  黎錦福
                                      法  官  鄧雅心
以上正本證明與原本無異。
不得上訴。
                                      書記官　黃美雲
中　　華　　民　　國　　94　　年　　4 　　月　　18　　日
